【裁判字號】    91,易,915
【裁判日期】    920226
【裁判案由】    竊盜
【裁判全文】
臺灣屏東地方法院刑事判決                          九十一年度易字第九一五號
    公  訴  人  臺灣屏東地方法院檢察署檢察官
    被      告  乙○○
    被      告  甲○○
右列被告等因竊盜案件，經檢察官提起公訴（九十年度偵字第七０七五號、九十一年
度偵緝字第一六七號），本院判決如左：
     主  文
乙○○、甲○○共同竊盜，均累犯，各處拘役貳拾日，如易科罰金，均以參佰元折算
壹日。
     事  實
一、乙○○前因妨害自由案件，經本院判處有期徒刑七月確定，於民國八十六年四月
    七日執行完畢；甲○○則因竊盜案件，經本院判處有期徒刑四月確定，於八十九
    年十月十九日執行完畢；詎其等均不知悔悟，基於共同意圖為自己不法所有之犯
    意聯絡，於九十年十月七日上午十時二十分許，在屏東縣東港鎮朝安里魚市場內
    ，合力竊取丁○○、丙○○共有之黃鰭鮪魚一尾，得手後，擺置在甲○○所騎用
    之機車前方踏板上，共同將之載至設於同鎮鎮○路舊漁會托兒所旁、由不知情之
    黃招所經營之麵攤，以新台幣一千二百元之價格將該魚賣予黃招，所得朋分花用
    殆盡。
二、案經屏東縣警察局東港分局報請臺灣屏東地方法院檢察署檢察官偵查起訴。
     理  由
一、右揭共同竊盜事實，訊據被告乙○○於本院審理時除辯稱：魚是伊一人所偷，甲
    ○○並不知情，才會幫他載魚去賣云云外，餘均坦承不諱；而被告甲○○於本院
    審理時則矢口否認有何竊盜情事，辯稱：當時乙○○說魚是他捕獲的，伊才幫他
    把魚抬去賣，並未參與本案云云。經查，前開事實業據被害人丙○○、丁○○於
    警訊時指述甚詳，核與被告二人上開自白部分之內容、證人黃招於警訊及本院調
    查時證述如何向被告二人買魚之經過情節相符，並有照片四張、贓物保領結一紙
    附卷可稽，被告乙○○於偵訊時亦稱：「（檢察官問：九十年十月七日十時二十
    分許，在東港鎮朝安里魚市場內，與甲○○一同偷鮪魚一尾？）是的。」、「檢
    察官問：如何偷？）當時無人在場，所以我們二人即起意偷，然後偷去放在王（
    筆錄誤繕為林）金樹之機車上。」（見九十一年偵緝字第一六七號卷第八頁反面
    ）等語，足見被害人二人上開指述確與事實相符，應可採信。被告甲○○前揭辯
    稱未參與本案云云，無非卸責，不可相信，被告乙○○否認與被告甲○○共犯本
    案云云，衡係朋友間迴護之詞，亦不可採。綜上，本案事證明確，被告二人犯行
    洵堪認定。
二、核被告二人所為係犯刑法第三百二十條第一項竊盜罪。被告二人間有犯意聯絡、
    行為分擔，均為共同正犯。被告二人各有事實欄所載論罪科刑執行之情形，有臺
    灣屏東地方法院檢察署刑案資料查註紀錄表及臺灣高等法院被告全國前案紀錄表
    各二份在卷可查，其等受有期徒刑執行完畢後，五年之內再犯有期徒刑以上刑之
    本罪，為累犯，均應依刑法第四十七條規定加重其刑。爰審酌被告二人犯後雖均
    未完全坦承犯行，態度不佳，惟其二人行竊所得之財物尚屬輕微，對於被害人之
    損害不大及其等犯罪之動機、手段等一切情狀，分量處如主文所示之刑，並諭知
    易科罰金之折算標準。
據上論斷，應依刑事訴訟法第二百九十九條第一項前段、刑法第二十八條、第三百二
十條第一項、第四十七條、第四十一條第一項前段，罰金罰鍰提高標準條例第一條前
段、第二條，判決如主文。
本案經檢察官郭俊男到庭執行職務。
中      華      民      國      九十二      年    二    月    二十六    日
                                      臺灣屏東地方法院刑事第一庭
                                          審判長法  官
                                                法  官
                                                法  官
右正本證明與原本無異。
如不服本判決應於收受本判決後送達後十日內向本院提出上訴書狀，其未敘述上訴理
由者，並得於提起上訴後十日內向本院補提理由書狀（均須按他造當事人之人數附繕
本 ）「切勿逕送上級法院」
                                          書記官   薛慧茹
中      華      民      國      九十二      年    二    月    二十六    日
附錄論罪科刑法條：
中華民國刑法第三百二十條第一項：
意圖為自己或第三人不法之所有，而竊取他人之動產者，為竊盜罪，處五年以下有期
徒刑、拘役或五百元以下罰金。


司法院資訊處製作；財團法人民間司法改革基金會備份。
